【裁判字號】    95,沙簡上,238
【裁判日期】    950811
【裁判案由】    詐欺
【裁判全文】
臺灣臺中地方法院刑事判決           95年度沙簡上字第238號
上  訴  人  乙○○
即  被  告
上列上訴人即被告因詐欺案件，不服本院沙鹿簡易庭中華民國95
年3月28日95年度沙簡字第149號第一審簡易判決（聲請簡易處刑
案號：九十四年度偵緝字第953號）提起上訴，本院管轄第二審
之合議庭判決如下：
    主  文
上訴駁回。
乙○○緩刑貳年。
    犯罪事實
一、乙○○明知將存摺、印章、提款卡等物交予他人使用，甚有
    可能被當成詐財之工具，竟仍基於幫他人詐財之間接故意（
    不確定故意），於民國93年10月1日，在臺北縣泰山鄉○○
    路○段6巷巷口，將其在臺北國際商業銀行泰山分行所開立之
    0000000000000號帳戶之存摺、印章、提款卡（含密碼），
    交給姓名年籍均不詳綽號「錢先生」年約三十歲之男子使用
    。該「錢先生」之男子取得乙○○前揭銀行帳戶之存摺、印
    章、提款卡等物後，即意圖為自己不法之所有，在電腦網路
    上謊稱其有天堂遊戲之天幣要出售，丙○○因陷於錯誤，乃
    與對方聯絡，並於93年10月24日16時許，依對方指示持金融
    卡至自動櫃員機轉新臺幣（下同）三萬九千八百四十六元入
    乙○○前揭銀行之帳戶內。該「錢先生」之男子於款項轉入
    後，立即於當日以提款卡將之提領殆盡。嗣因丙○○發現受
    騙，報警循線查獲乙○○。
二、案經臺中縣警察局烏日分局報請臺灣臺中地方法院檢察署檢
    察官聲請以簡易判決處刑。
    理  由
一、上揭犯罪事實業據被告乙○○坦承不諱，復經被害人丙○○
    指訴在卷，並有被告之前開銀行帳戶開戶及出入明細、被害
    人轉帳至被告前開銀行帳戶之交易明細表各一份附卷可稽，
    而該轉帳交易明細表與被告前開銀行帳戶之出入明細互核結
    果，其轉出轉入之帳號、金額完全符合。又按到金融機構開
    戶申請存摺、提款卡，並無須手續費或有何特別資格之限制
    ，故一般人須正常使用存摺、提款卡時，均係自己到金融機
    構申請，以確保己身之財產，若捨此途而使用陌生人之存摺
    、提款卡者，必是心存歹意另有企圖，況現今社會上利用人
    頭帳戶詐財以逃避查緝之犯案方式層出不窮，經媒體廣為報
    導，已成眾所週知之事，被告自無例外，而被告雖可能無法
    確知該「錢先生」之男子將如何利用其存摺、提款卡，然其
    應可預見刻意使用他人存摺、提款卡者，必作非法之途，詐
    財當然是其中最有可能之事，卻仍將其前開銀行帳戶之存摺
    等物交給「錢先生」，且其帳戶果然被用為詐財之工具，其
    容任他人利用其帳戶詐財之行為，已符合預見其發生而其發
    生並不違背其本意之間接故意（不確定故意）之情形。本件
    事證明確，被告犯行應堪認定。
二、該「錢先生」之男子取得被告前開銀行帳戶之存摺等物後，
    以上述方式向被害人丙○○詐財，係犯刑法第339條第1項之
    詐欺取財罪，而被告提供其前開銀行帳戶之存摺等物給該「
    錢先生」之男子，係基於幫助他人詐欺取財之間接故意，且
    所為屬詐欺取財罪構成要件以外之行為。故核被告所為，係
    犯刑法第30條第1項、第339條第1項之幫助詐欺取財罪。原
    審據以論科，並依刑法第30條第2項幫助犯之規定減輕其刑
    ，判處被告有期徒刑三月，認事用法均無不當，量刑亦屬妥
    適。
三、上訴人即被告上訴意旨略以：伊在偵查中已與被害人談好和
    解條件，但後來卻無法連絡被害人，致和解尚未達成，希望
    能傳喚被害人到庭，以便與之和解等語。茲被告對原審判決
    既無意見，且原審判決之認事用法及量刑均無不當之處（詳
    前述），則被告提起本件上訴自無理由，應予駁回。
四、上訴人於95年7月28日在本院審理中當庭賠償被害人二萬元
    ，雙方達成和解（參本院卷第36頁筆錄）。本院審酌被告犯
    後坦承犯行，態度良好，已取得被害人之諒解，且未曾因故
    意犯罪受有期徒刑以上刑之宣告，此有臺灣高等法院被告前
    案紀錄表在卷可按等一切情況，認被告經此次起訴審判後，
    當知所警愓，信無再犯之虞，所宣告之刑，以暫不執行為適
    當，併予宣告緩刑二年，以啟自新。
五、刑法於94年2月2日修正公布，並於95年7月1日生效施行，修
    正前之刑法第41條第1項前段規定：「犯最重本刑為五年以
    下有期徒刑以下之刑之罪，而受六個月以下有期徒刑或拘役
    之宣告，因身體、教育、職業、家庭之關係或其他正當事由
    ，執行顯有困難者，得以一元以上三元以下折算一日，易科
    罰金」，被告行為時之易科罰金折算標準，修正前罰金罰鍰
    提高標準條例第2條前段（現已刪除）規定，就其原定數額
    提高為一百倍折算一日，則本件被告行為時之易科罰金折算
    標準，應以銀元三百元折算一日，經折算為新臺幣後，應以
    新臺幣九百元折算為一日，而修正後之刑法第41條第1項前
    段規定：「犯最重本刑為五年以下有期徒刑以下之刑之罪，
    而受六個月以下有期徒刑或拘役之宣告者，得以新臺幣一千
    元、二千元或三千元折算一日，易科罰金」，比較修正前後
    之易科罰金折算標準，以修正前之規定（即舊法），較有利
    於被告，依刑法第2條第1項前段，本件應依修正前刑法第41
    條第1項前段規定，定其易科罰金之折算標準。因本件應適
    用行為時法即舊法，則原判決適用行為時法定其易科罰金之
    折算標準即無不當，自不構成撤銷之事由，附此敘明。
據上論斷，應依刑事訴訟法第455條之1第1項、第3項、第368條
，刑法第74條第1項第1款，判決如主文。
本案經檢察官甲○○到庭執行職務
中    華    民    國    95    年    8     月    11    日
                  臺灣臺中地方法院刑事第十三庭
                        審判長法  官  陳慧珊
                              法  官  黃裕仁
                              法  官  李秋娟
上為正本係照原本作成
不得上訴。
                              書記官  吳慕先
中    華    民    國    95    年    8     月    11    日


司法院資訊處製作；財團法人民間司法改革基金會備份。
